【裁判字號】    89,小上,70
【裁判日期】    890815
【裁判案由】    給付管理費
【裁判全文】
臺灣臺中地方法院民事裁定  八十九年度小上字第七十號
    上  訴  人  甲○○
    被上訴人    歡喜之樓管理委員會
    法定代理人  游幸珠
右當事人間請求給付管理費事件，上訴人對於中華民國八十九年五月三十日本院台中
簡易庭八十九年度中小字第五六九號第一審判決提起上訴，本院裁定如左：
    主      文
上訴駁回。
第二審訴訟費用新台幣肆佰肆拾陸元由上訴人負擔。
    理      由
一、上訴意旨略以：依公寓大廈管理條例第十條規定，區分所有權人固有繳交管理費
    之義務，但其費用仍須合法、合理、公平。本大樓管理收費標準一樓三制，獨苛
    上訴人，於調解庭時，被上訴人不願以公平、合理之方式重新核算管理費以致調
    解不成立，原審就此未能詳察，未要求被上訴人提出收費標準表，以為審理，且
    原區分所有權人會議決議係以室內面積核計管理費，被上訴人任意曲解加碼。而
    歡喜之樓為一地主與建商合建之大樓，地主共四人取得一半之產權，區分所有權
    人會議時，僅游幸珠一人即可取得半數之委託書，主導全大樓事務及委員名單，
    自行擔任萬年主委，是本大樓管理委員會之各項決議雖程序合法，惟實質暴力。
    另本大樓在八十八年區分所有權人會議時，即訂定不合理之自肥條款如下：(1)一
    樓店面管理費每戶三百元（不依持分比例及一般慣例，因店面主要為地主所有）
    ；地下停車位地主所有部分，無償使用（管理維護費用全體住戶負擔）；(3)屋頂
    突出物約定由游幸珠個人專用部分，無償使用，且得併同買賣轉移；(4)主委管理
    費免費。本案因游幸珠佔用大樓公共空間，經上訴人勸阻不聽，挾怨報復，以主
    委之名，行報復之實。本大樓之管理全操控在游幸珠一人，對於住戶之反對意見
    ，均假區分所有權人會議，全盤否決，本大樓管理方式是否合理，上訴人一人管
    理費每坪七十元是否偏高，原審對於上訴人所提出之證物均未詳察，屈從被上訴
    人之說辭，未能主持正義，更要求上訴人於區分所有權人會議中尋求改善之道，
    要求上訴人與虎謀皮，上訴人豈能甘服，求為廢棄原判決，駁回被上訴人在第一
    審之訴等語。
二、按對於小額程序之第一審裁判之上訴或抗告，非以其違背法令為理由，不得為之
    。又上訴狀內應記載上訴理由，表明(1)原判決所違背之法令及具體內容。(2)依訴
    訟資料可認為原判決有違背法令之具體事實。民事訴訟法第四百三十六條之二十
    四第二項、同條之二十五，分別定有明文。又所謂判決有違背法令，乃指判決不
    適用法規或適用不當，亦為同法第四百六十八條所明定，且此亦為小額事件之上
    訴程序所準用（民事訴訟法第四百三十六條之三十二第二項參照）。而以判決有
    不適用法規或適用不當為上訴理由時，其上訴狀或理由書應有具體之指摘，並揭
    示該法規之條項或內容，若係成文法以外之法則，應揭示該法則之旨趣，倘為司
    法院解釋或最高法院之判例，則應揭示該判解之字號或其內容，如依民事訴訟法
    第四百六十九條所列第一款至第五款事由提起上訴時（第六款未準用，參照同上
    民事訴訟法第四百三十六條之三十二第二項規定），其上訴狀或理由書應揭示合
    於該條款之事實，上訴理由狀如未依此項方法表明者，即難認為已對原判決之違
    背法令有具體之揭示，其上訴自難認為合法（最高法院七十一年台上字第三一四
    號判例要旨參照）。經核上訴人之上訴狀所載僅就原審取捨證據（未予詳察）加
    以指摘，其餘均為該「歡喜之樓」區分所有權人會議或管委會有遭掌控之情，並
    未具體指出原判決違背何等法規具體情事。綜上所述，上訴人之上訴即難認為合
    法，應予駁回。
三、據上論結，依民事訴訟法第四百三十六條之三十二第二項、第四百三十六條之十
    九、第四百七十一條第一項、第四百四十四條第一項、第九十五條、第七十八條
    ，裁定如主文。
中      華      民      國    八十九    年      八     月      十五     日
                            臺灣臺中地方法院民事第四庭
~B審判長法官  王      銘
~B法      官  陳  文  燦
~B法      官  王  邁  揚
右為正本係照原本作成
不得上訴。
中      華      民      國    八十九    年      八     月       十五    日
~B法院書記官


司法院資訊處製作；財團法人民間司法改革基金會備份。
